臺灣彰化地方法院刑事簡易庭裁定
111年度秩字第42號
移送機關    彰化縣警察局溪湖分局
被移送人    黃揚武


上列被移送人因違反社會秩序維護法案件，經移送機關以民國11
1年5月17日溪警分社字第1110011482號移送書移送審理，本院裁
定如下：
    主  文
黃揚武藉端滋擾公眾得出入之場所，處罰鍰新臺幣伍仟元。
    事實理由及證據
一、被移送人於下列時、地有違反社會秩序維護法之行為：
　　（一）時間：民國111年5月11日7時25分許。
　　（二）地點：彰化縣○○鄉○○路0000號（統一超商七六埔
　　　　　      門市）。
　　（三）行為：被移送人黃揚武於上開時間前往統一超商七六
　　　　　      埔門市消費，因故與該店店員發生爭執，竟於
                該公眾得出入之消費場所砸店家椅子及腳踹收
                銀櫃檯，並於該場所咆嘯，已影響店家營業及
                顧客消費權益。
二、上開事實，有下列事證可資為佐：
    （一）被移送人黃揚武於警詢時之供述。
    （二）統一超商七六埔門市店長廖怡雯於警詢時之證述。
    （三）監視器翻拍照片及蒐證照片。
三、按藉端滋擾住戶、工廠、公司行號、公共場所或公眾得出入
    之場所者，處3日以下拘留或新臺幣1萬2千元以下罰鍰，社
    會秩序維護法第68條第2款定有明文。該規定所謂「藉端滋
    擾」，係指行為人以言語、行動等方式，藉特定事端擴大發
    揮，踰越該事端在一般社會大眾觀念中所容許之合理範圍，
    而擾及該場所之安寧秩序致難以維持或回復者而言。本件被
    移送人於前揭時、地所為，已踰越該事端在一般社會大眾觀
    念中所容許之合理範圍，而擾及社會安寧秩序，核屬社會秩
    序維護法第68條第2款之藉端滋擾行為，應依該規定論處。
四、爰審酌被移送人所為業已妨害公共秩序及社會安寧，暨考量
    其行為之動機、手段、過程，既受移送人高中肄業之智識程
    度，勉持之家庭經濟狀況等一切情狀，裁處如主文所示之罰
    鍰。
五、依社會秩序維護法第46條、第68條第2款，裁定如主文。
六、如不服本裁定，得於裁定書送達之翌日起5日內，以書狀敘
    述理由，經本庭向本院普通庭提起抗告。
中　　華　　民　　國　　111 　年　　5 　　月　　25　　日
　　　　　　　　　刑事簡易庭  法　官  徐啓惟
以上正本證明與原本無異。
如不服本裁定，應於裁定送達後五日內向本院提出抗告狀(須附
繕本 )。
中　　華　　民　　國　　111 　年　　5 　　月　　25　　日
                              書記官  林佑儒
附錄本件處罰條文：
社會秩序維護法第68條
有左列各款行為之一者，處3日以下拘留或新臺幣1萬2千元以下
罰鍰：
一、無正當理由，於公共場所、房屋近旁焚火而有危害安全之虞
    者。
二、藉端滋擾住戶、工廠、公司行號、公共場所或公眾得出入之
    場所者。
三、強買、強賣物品或強索財務者。